【裁判字號】    97,訴,736
【裁判日期】    980225
【裁判案由】    妨害電腦使用罪
【裁判全文】
臺灣屏東地方法院刑事判決               97年度訴字第736號
公  訴  人  臺灣屏東地方法院檢察署檢察官
被      告  甲○○
            丁○○
上二人共同
選任辯護人  李慶榮律師
            孫守濂律師
上列被告等因妨害電腦使用罪案件，經檢察官提起公訴（95年度
偵字第4836號），本院判決如下：
    主  文
甲○○共同犯製作專供犯罪之電腦程式罪，累犯，處有期徒刑壹
年陸月，減為有期徒刑玖月。扣案之電腦設備（含主機、螢幕、
鍵盤及滑鼠）壹套及帳號文件陸張均沒收。
丁○○共同犯製作專供犯罪之電腦程式罪，處有期徒刑壹年肆月
，減為有期徒刑捌月。扣案之電腦設備（含主機、螢幕、鍵盤及
滑鼠）壹套及帳號文件陸張均沒收。
    事  實
一、甲○○前曾於民國91年間因違反律師法案件，經本院以91年
    度屏簡字第98號判決判處有期徒刑3 月確定，於91年7 月29
    日易科罰金執行完畢。甲○○與其妻丁○○、友人乙○○（
    原名李宏文）見盜取他人之帳號、密碼有利可圖，明知不得
    製作專供無故輸入他人之帳號、密碼而入侵他人之電腦或取
    得、刪除他人電腦之電磁記錄之電腦程式，竟與某真實姓名
    不詳之成年男子基於概括犯意聯絡，自94年1 月間某日起，
    至同年8 月間某日止，由甲○○負責出資新臺幣（下同）20
    至30萬元，乙○○則透過QQ即時通，向真實姓名不詳代號「
    林木森森」之成年大陸地區人士購買及學習將木馬程式執行
    檔編譯至圖片檔案中，而製作專供盜錄他人位於YAHOO 奇摩
    家族網站帳號及密碼之電腦程式，並由丁○○及該真實姓名
    不詳之成年男子以每月5 至8 萬元不等之代價指導並雇用丙○○（業經臺灣花蓮地方法院以96年度簡上字39號判決有罪
    確定）操作木馬程式以散布之，丙○○再以每件1,000 元至
    1,500 元之代價，雇用羅彩鳳、邱春月、曾志宏、楊瑾玲、
    邱麗娟、韓健國（上6 人均經臺灣花蓮地方法院以96年度簡
    上字39號判決有罪確定）自94年1 月起，連續為妨害電腦使
    用之行為，其方式如下：先由乙○○製作欲傳輸之檔案（均
    為執行檔，內藏木馬程式，檔名分別為「好色的客人.EXE」
    、「滿足自拍慾.EXE 」 、「台灣的故事尋找山中裸女.EXE
    」、「馬子舒淇.EXE 」 、「林志玲（全集系列）.EXE」、
    告白的淫蕩女人.EXE 」 、「各國空姐.EXE 」 、「135. E
    XE」、「815.EXE 」、「活力嚇人.EXE 」 、「蔡依林短裙
    飛起來.EXE 」 等）後以網路郵件寄至「aving000」帳號內
    ，丙○○接獲指示後即將上開內藏木馬程式之檔案以網路郵
    件轉寄之方式，或告知羅彩鳳、邱春月、曾志宏、楊瑾玲、
    邱麗娟、韓健國，使渠等在附表一所示之地點，使用附表一
    所示之帳號，自行至「aving000」帳號內查看欲傳輸之檔案
    及被害人之帳號、密碼後，丙○○等7 人再將上開內藏木馬
    程式之檔案下載，復加上一些煽情或有關時事之文字敘述以
    後，連續無故輸入如附表一所示被害人之帳號、密碼，入侵
    被害人之電腦或家族網站，將上開內藏木馬程式之檔案以電
    子郵件之方式轉寄予被害人之聯絡人，或儲存於被害人之家
    族網站的「檔案庫」或「酷連結」內，而無故變更他人電腦
    之電磁紀錄，欲利用此方式，使收到該電子郵件者或其他進
    入該家族網站者，因好奇點選該檔案，而自動啟動木馬程式
    ，並盜錄得如附表二所示之用戶於YAHOO 奇摩家族網站之帳
    號、密碼，致生損害於廖真文、楊明鑫、洪振豪、吳玉美、
    游博凱、宋彥廷、許詩涵、吳真儀、曾珮茹、吳室鋒（附表
    二所示之其餘用戶均未據告訴，用戶自行登錄之基本資料詳
    如附表三所示），丁○○則於丙○○、羅彩鳳、邱春月、曾
    志宏、楊瑾玲、邱麗娟、韓健國完成散布木馬程式後，將報
    酬匯入丙○○所有之花蓮縣吉安鄉仁里郵局帳戶內，丙○○
    再轉付予羅彩鳳、邱春月、曾志宏、楊瑾玲、邱麗娟、韓健
    國。嗣經警據報後先於94年9 月13日，分別為警在附表一編
    號一所示之地點查獲丙○○等人，並扣得丙○○所有之上開
    存摺，及邱春月所有供記載被害人帳號及密碼所用之筆記本
    各1 本（業經臺灣花蓮地方法院以96年度簡上字39號判決宣
    告沒收），再於95年4 月25日9 時許，持搜索票至乙○○所
    居住位於屏東縣竹田鄉○○路15號住處，扣得電腦設備（含
    主機、螢幕、鍵盤及滑鼠）1 套及帳號文件6 張，並循線查
    獲甲○○、丁○○。
二、案經廖真文、楊明鑫、洪振豪、吳玉美、游博凱、宋彥廷、
    許詩涵、吳真儀、曾珮茹、吳室鋒訴由內政部警政署刑事警
    察局偵九隊，並經高雄縣政府警察局移請臺灣屏東地方法院
    檢察署檢察官偵查起訴。
    理  由
一、按被告以外之人於偵查中向檢察官所為之陳述，除顯有不可
    信之情況外，得為證據，刑事訴訟法第159 條之1 第2 項定
    有明文，證人即同案被告乙○○、證人即承辦員警林逸塵、
    黃維和於偵查中向檢察官所為之陳述，雖屬傳聞證據，惟現
    階段刑事訴訟法規定，檢察官代表國家偵查犯罪、實施公訴
    ，依法有訊問被告、證人及鑑定人之權，實務運作時，檢察
    官於偵查中向被告以外之人所取得之陳述，原則上均能遵守
    法律規定，不致違法取供，其可信度極高，且被告甲○○、
    丁○○及辯護人並未提出有何顯不可信之情形，是證人乙○○、林逸塵、黃維和於偵查中之證言，自得為證據。又證人
    即共犯丙○○、羅彩鳳、邱春月、曾志宏、楊瑾玲、邱麗娟
    、韓健國、證人即被害人廖真文、楊明鑫、洪振豪、吳玉美
    、游博凱、宋彥廷、許詩涵、吳真儀、曾珮茹、吳室鋒、王
    旻位、徐崧晃、林冠豪於司法警察調查時之陳述，其性質對
    被告甲○○、丁○○而言屬傳聞證據，且查無符合刑事訴訟
    法第159 條之1 至之4 之情形，惟渠等所為之上開陳述，業
    經本院於審判程序時予以提示並告以要旨，且各經檢察官、
    被告甲○○、丁○○及辯護人表示意見，當事人及辯護人已
    知上述筆錄乃傳聞證據，均未於言詞辯論終結前對該筆錄內
    容異議，且本院審酌該陳述作成之情況，未見有何不適當之
    情形，故其所為之上開陳述，依刑事訴訟法第159 條之5 之
    規定，得為證據。再卷附之偵查報告（見高雄縣政府警察局
    高縣警刑電字第0950082427號卷第18頁以下），雖係被告甲○○、丁○○以外之人於審判外所為之書面陳述，屬於傳聞
    證據，然當事人及辯護人均同意作為證據，且本院審酌該書
    面陳述作成之情況，未見有何不適當之情形，故依刑事訴訟
    法第159 條之5 第1 項之規定，得為證據。
二、訊據被告甲○○、丁○○矢口否認有與乙○○共犯本件妨害
    電腦使用罪犯行，被告甲○○辯稱：未出資供乙○○購買木
    馬程式，未與乙○○共犯本件犯行云云；被告丁○○則辯稱
    ：伊僅幫其妹妹丙○○在高雄領得薪水後匯給她，不知道丙○○作什麼工作云云，經查：
  (一)上揭事實，業據證人乙○○於本院審理時結證稱：本件伊承
    認有將木馬程式植入色情影片，再將之交給甲○○作散布的
    行為，當時就是由甲○○出資購買木馬程式，伊學習如何植
    入圖片，係跟線上的聯絡人「林木森森」學習，因為甲○○
    覺得有利可圖，所以願意出資購買木馬程式，叫伊去學習，
    當時伊是學生沒收入，伊可以領到月薪大約4 、5 萬元，「
    林木森森」是伊認識之後，甲○○不知從那裡得知而透過朋
    友來找伊，看伊是否可以作，伊試給他看，甲○○就說他要
    出資，並且他有去查證要賣程式那個人的銀行帳戶是否是真
    的，甲○○過幾天就說賣家收到錢，伊就上線和賣家聯繫詢
    問是否有收到錢，真的有收到，賣家就開始教導伊如何使用
    木馬程式，賣家就是林木森森，「黃夏」是林木森森要渠等
    匯款的帳戶名字，伊回臺灣都是向丁○○拿錢的，伊的工作
    就是把木馬程式植入色情圖片裡面，伊把圖片交給甲○○指
    定的電子信箱裡面，由甲○○處理，木馬程式會把盜取到的
    帳號密碼傳回甲○○指定的網頁空間內，這些都是林木森森
    教伊的等語（見本院卷第141~143 頁）；其於偵查中結證稱
    ：木馬程式是伊在「藏鯨閣」網站上接觸到，是跟YAHOO 的
    即時通方式類似，有一對一，也有聊天室，該聊天室有分類
    ，伊接洽時問他有無類似側錄帳號密碼的木馬程式，他說有
    ，伊問到有時，伊再跟甲○○說，甲○○就跟伊說看可不可
    以請他先拿給渠等試一下，這個人說可以，但要先匯錢，匯
    錢的事情是甲○○處理的，伊記得全部好像花了2 、30萬元
    ，這些錢是在94年1 月間的事情，是一次付款，是甲○○去
    匯的，該程式買回來時，伊用2 個空格，對方說一個選擇密
    碼，一個選擇圖片，這樣就可以了，對方是透過遠方監控的
    方式，讓伊看到他電腦桌面進行的情形，這樣只要透過聊天
    的工具就可以進行了，5 萬5 千元人民幣是買一次的木馬程
    式版本，該版本可以搭其他不同的圖片，但木馬程式如果被
    發覺或被殺掉或遊戲更改，就需要升級木馬程式，才能夠側
    錄到帳號、密碼，就需要付更新的費用，這部分甲○○有付
    款，都是甲○○付錢，伊將側錄到的帳、密碼下載到伊的電
    腦上，之後伊先整理，把有重複的先刪除，再一個一個看，
    然後再交給甲○○，伊交給甲○○的文件格式是純文字檔，
    甲○○要這些帳號、密碼好像有接到買家要買，這是伊聽到
    他說電話時有提到，甲○○付給伊1 個月4 、5 萬元，共付
    了4 、5 個月，從94年2 月間開始，差不多到5 、6 月為止
    ，甲○○跟伊說要把資料放在「aving000」帳號，伊只有使
    用過這一個，伊都是透過這樣的方式交給甲○○，沒有誣賴
    甲○○，伊上網下載側錄到的資料的地方一開始在伊住處，
    但有時候也會在大陸，全部側錄到多少（帳號、密碼）伊不
    太清楚，伊都是交給甲○○去處理，所謂的交就是放在甲○○指定的信箱，上次偵訊時說買木馬程式是使用類似雅虎即
    時通，講的就是qq，功能與雅虎即時通相同，從94年2 月、
    5 、6 月買木馬程式的錢是甲○○付的，是甲○○先跟伊接
    觸看哪裡可以買得到木馬程式，用木馬程式側錄到的雅虎奇
    摩帳號及密碼，伊整理好就整個交給甲○○，拉下來整個就
    是純文字檔，裡面都是帳號密碼等語（見95年度偵字第4836
    號卷第85~89 、253~257 頁），核與證人林逸塵於偵查中結
    證稱：a142536xw 、aving000這2 個是YAHOO 的帳號，經調
    閱這2 個帳號的所有資料，只要跟這2 個帳號同時出現的帳
    號，渠等才查出qwerpopo05、0000000000000000帳號，也都
    是屬於YAHOO ，申設人是李宏文，後來渠等就去搜索，而當
    時在花蓮的另案件中查獲丙○○，她說她散布木馬程式的行
    為，而且匯款都是從她姊姊丁○○那邊匯款進來的，所以才
    懷疑丁○○涉案，再聲請搜索票對李宏文執行搜索，扣得李
    宏文的電腦，木馬程式經過解析裡面有寫到，就是如卷附山
    中裸女.EXE 的 原始碼有看到，那算是程式碼中的文字，傳
    送目的地就是WDO@163.com 等語（見同上偵卷第113 、114
    頁）、證人黃維和於偵查中結證稱：當初甲○○是由李宏文
    主動供述他與甲○○一起利用木馬程式，而卷附尋找山中裸
    女這份過程，是來解析這張圖片確實有木馬程式可以側錄雅
    虎奇摩的帳號密碼的方法等語（見同上偵卷第115 頁）相符
    ，並有偵查報告可憑，而警方確於乙○○住處查扣電腦設備
    （含主機、螢幕、鍵盤及滑鼠）1 套及帳號文件6 張，並在
    乙○○所使用之電子郵件（aving000@yahoo.com.tw） 信箱
    內起出如附表二所示之遭盜取之帳號、密碼等情，有搜索票
    、搜索扣押筆錄、扣押物品目錄表、擷取自乙○○電腦中之
    聯絡人個人資料（QQ號：0000000 號、用戶暱稱：林木森森
    ）、擷取自乙○○電腦中之檔案總管執行畫面（乙○○使用
    之電腦硬碟存在YHO.txt 、wowo4.txt 《路徑為D:\-1\》）
    、藏有木馬程式之「台灣的故事尋找山中裸女」.EXE 檔 案
    側錄帳號密碼步驟數紙、內政部警政署刑事警察局96年5 月
    3 日刑偵九二字第0960065917號函、Yahoo!公文回覆信箱寄
    發之電子郵件2 件及附加之檔案附卷可稽（含光碟2 片，分
    別見同上警卷第8 、22、23~27 、34~39 頁、同上偵卷第91
    ~103、206~246 頁），且證人乙○○已坦承全部犯行，顯見
    其非為脫免罪責而誣攀被告甲○○、丁○○，堪信證人乙○○所述確與事實相符。又乙○○於95年3 月間，與被告甲○○、丁○○間均有通話之情，亦有臺灣屏東地方法院檢察署
    95年屏檢瑞字第聲監字第000027號通訊監察書及通訊監察譯
    文數紙在卷足憑（見同上偵卷第130~148 頁），則被告甲○○、丁○○辯稱渠等與乙○○無聯絡云云即不可採。再辯護
    意旨認乙○○於94年間有資力自行購買木馬程式不需被告甲○○出資云云，並舉李宸宏之郵局帳戶資金明細為證，惟證
    人乙○○於本院審理時結證稱：伊的帳戶在本案發生前有那
    麼多錢存入是當時伊有幫人販賣虛擬寶物，可以抽取傭金，
    伊去幫人家現場交易，人家拿現金給伊，伊存入郵局帳戶後
    再匯給販賣的賣家，伊都是當天存當天匯出等語（見本院卷
    第142 頁），而觀諸乙○○之郵局帳戶交易清單（見同上偵
    卷第55~64 頁），確有乙○○所述之同日以現金存款並跨行
    轉出之情形，而其帳戶內之餘額於轉出後僅為數千元至數萬
    元不等，則證人乙○○上開所述自屬可採，難以其帳戶內曾
    有大量金錢流動即認被告乙○○係有資力之人，辯護意旨尚
    有誤會。
  (二)又共犯丙○○於94年間在高雄市某網咖，經由某真實姓名不
    詳之成年男子指導如何散布上開檔案後，以每件1,000 元至
    1,500 元之代價，雇用共犯羅彩鳳、邱春月、曾志宏、楊瑾
    玲、邱麗娟、韓健國將共犯乙○○所製作內藏木馬程式之上
    開檔案轉寄予被害人之聯絡人，或儲存於被害人之家族網站
    的「檔案庫」或「酷連結」內，而盜錄得如附表二所示之用
    戶於YAHOO 奇摩家族網站之帳號、密碼，丙○○並將報酬付
    予羅彩鳳、邱春月、曾志宏、楊瑾玲、邱麗娟、韓健國之事
    實，業據證人即共犯丙○○、羅彩鳳、邱春月、曾志宏、楊
    瑾玲、邱麗娟、韓健國、證人即被害人廖真文、楊明鑫、王
    旻位、徐崧晃、林冠豪、洪振豪、吳室鋒、吳玉美、游博凱
    、宋彥廷、許詩涵、吳真儀、曾珮茹於警詢時證述明確，並
    有「7 月18日名稱」、「aving000」電子郵件列印畫面數紙
    、100.txt 檔案內容畫面、擷取自邱春月電腦中之列印畫面
    、「y192485 」電子信箱郵件列印畫面數紙、使用人之IP位
    置及交叉比對歷程數紙在卷足憑（均見花蓮縣警察局吉安分
    局警卷），且丙○○、羅彩鳳、邱春月、曾志宏、楊瑾玲、
    邱麗娟、韓健國因散布木馬程式而入侵他人電腦並取得他人
    帳號、密碼之犯行，業據臺灣花蓮地方法院判決有罪確定，
    有該院96年度簡上字第39號判決書附卷可稽（見同上偵卷第
    249 頁以下）。再證人丙○○於警詢時供稱：「（請問你每
    月因散布色情圖片檔案的收入是何人匯給你的？）我不知道
    ，他會主動匯到我的戶頭裡面」、「（警方出示你的郵局儲
    金簿，請說明因工作所得？）儲金簿中無摺存款打勾部分，
    有些是我自己存的，有些是他匯給我的」、「（是何人教你
    散布色情圖片檔案？）當初最早是我姊姊丁○○告訴我的，
    然後由網路認識的網友教我的」等語（見花蓮縣警察局吉安
    分局警卷第3 、4 、20頁），而被告丁○○自承曾陪同丙○○共赴高雄市某網咖，由丙○○進入該網咖內與真實姓名不
    詳之成年男子會面，及於94年間將金錢存入丙○○之郵局帳
    戶內等情，核與證人丙○○所述相符，並有丙○○所有之局
    號：0000000 、帳號：0000000 之郵政存簿儲金部內頁（見
    花蓮縣警察局吉安分局警卷第10 ~18頁）、中華郵政股份有
    限公司花蓮郵局95年10月18日行字第0955090339號函附之無
    摺存款單影本（見同上偵卷第65頁以下），足認被告丁○○
    自94年1 月1 日起至同年9 月30日止，曾以35筆無摺存款方
    式將金錢存入丙○○所有之上開帳戶內，且經比對丙○○在
    儲金簿中無摺存款打勾部分，與丁○○匯入之款項均一致，
    參以丙○○及羅彩鳳、邱春月、曾志宏、楊瑾玲、邱麗娟、
    韓健國散布木馬程式所使用之帳號，與乙○○所使用之帳號
    均為「aving000」，渠等散布木馬程式所盜得之帳號、密碼
    亦均流向乙○○所使用之帳號，顯見丙○○等人所散布之木
    馬程式即為被告甲○○、乙○○所製作，並經由被告丁○○
    之聯繫交由丙○○等人散布，被告丁○○並將丙○○等人之
    報酬以無摺存款之方式匯入丙○○之郵局帳戶內，則被告丁○○既已告知丙○○散布色情圖片檔案並將報酬匯予丙○○
    ，而其與被告甲○○乃配偶，關係密切，被告甲○○於乙○○將內藏木馬程式之檔案製作完成後，透過被告丁○○要求
    丙○○等人散布之，亦與常情無違，自足認被告丁○○已參
    與被告甲○○、乙○○製作木馬程式並散布之以入侵他人電
    腦而取得他人帳號、密碼。至證人丙○○雖於本院審理時證
    稱被告丁○○不知道其工作內容云云，惟據證人丙○○於警
    詢時之陳述及匯款資料，被告丁○○係告知丙○○散布色情
    圖片檔案並將報酬匯予丙○○，已如上述，則證人丙○○於
    本院之證述，應屬迴護被告丁○○之詞，不足採信，尚難採
    為對被告丁○○有利認定之依據。
  (三)綜上所述，證人乙○○之證述與事實相符，足認係被告甲○○出資供乙○○購買並製作木馬程式夾帶檔，後由被告甲○○尋人散布之，而依證人丙○○於警詢時之陳述及匯款資料
    ，可認被告丁○○已參與本件犯行，是被告甲○○、丁○○
    ，所辯均係卸責之詞，不足採信，本件事證明確，被告甲○○、丁○○之犯行均堪採信。
三、按行為後法律有變更者，適用行為時之法律。但行為後之法
    律有利於行為人者，適用最有利於行為人之法律，修正後刑
    法第2 條第1 項定有明文。茲因本件論罪科刑所適用之刑法
    於94年2 月2 日修正，95年7 月1 日施行，是被告甲○○、
    丁○○行為後法律有變更，爰比較新舊法如下：
  (一)法定刑罰金部分：按修正前刑法第33條第5 款規定：「罰金
    ：一元以上。」修正後改為：「罰金：新臺幣一千元以上，
    以百元計算之。」比較新舊法，關於被告之罪，其法定刑罰
    金部分，以適用修正前之規定對被告等較為有利。
  (二)共同正犯部分：按修正前刑法第28條規定：「二人以上共同
    實施犯罪之行為者，皆為正犯。」修正後改為：「二人以上
    共同實行犯罪之行為者，皆為正犯。」將原來共同正犯之共
    同「實施」改為共同「實行」，剔除完全未參與犯罪相關行
    為之實行之「陰謀共同正犯」及「預備共同正犯」，屬於行
    為可罰性要件之變更。惟本件被告等已參與犯罪相關行為之
    實行，無論依新法或舊法，均成立共同正犯，適用新法對渠
    等並無較為有利之情形。
  (三)累犯部分：按被告甲○○行為後，刑法關於累犯之規定，於
    修正後第47條第1 項改以故意再犯者為限，方成立累犯，並
    於修正後第47條第2 項增設擬制累犯之規定，此外，刑法第
    49條依軍法受裁判者不適用累犯之規定亦於修正後刪除，是
    就累犯之要件，已有擴張及限縮，自屬行為後法律有變更（
    最高法院96年度台上字第3773號判決意旨參照），惟本件被
    告甲○○前所犯之罪非係依軍法受裁判，且其又係受徒刑之
    執行完畢後5 年以內故意再犯有期徒刑以上之罪，無論依新
    法或舊法，均構成累犯，適用新法對其並無較為有利之情形
    。
  (四)牽連犯部分：被告等行為後，刑法第55條牽連犯之規定亦已
    刪除，此雖非犯罪構成要件之變更，但已影響刑罰之法律效
    果，自屬法律有變更。本件被告等所犯入侵電腦罪、破壞電
    磁紀錄罪及製作專供犯罪之電腦程式罪3 罪，在通常觀念上
    足認有方法與目的之牽連關係，依修正前刑法第55條規定，
    本得適用牽連犯之規定從一重處斷，依新法則應併合處罰，
    比較新舊法，以適用修正前之規定較有利於被告等。
  (五)連續犯部分：被告等行為後，刑法第56條連續犯之規定，業
    經修正公布刪除，則被告等所為上開多次入侵電腦、破壞電
    磁紀錄犯行，因行為後新法業已刪除連續犯之規定，此刪除
    雖非犯罪構成要件之變更，但顯已影響行為人刑罰之法律效
    果，自屬法律有變更，依新法第2 條第1 項規定，比較新、
    舊法結果，修正後之規定並非較有利於被告等，是依刑法第
    2 條第1 項之規定，應適用行為時之法律，即應適用修正前
    刑法第56條連續犯之規定。
  (六)綜上比較結果，被告等行為後變更之刑法法律，對渠等並無
    較為有利之情形，則本件自應適用被告等行為時之刑法之規
    定。
四、核被告甲○○、丁○○所為，係犯刑法第358 條之入侵電腦
    罪、第359 條之破壞電磁紀錄罪、第362 條之製作專供犯罪
    之電腦程式罪。被告甲○○、丁○○與乙○○、真實姓名不
    詳綽號「林木森森」之成年大陸地區人士及真實姓名不詳之
    成年男子等人間，就所犯製作專供犯罪之電腦程式罪，有犯
    意聯絡及行為分擔，均為共同正犯；被告甲○○、丁○○與
    乙○○、丙○○、羅彩鳳、邱春月、曾志宏、楊瑾玲、邱麗
    娟、韓健國及真實姓名不詳之成年男子間，就所犯入侵電腦
    罪、破壞電磁紀錄罪，均有犯意聯絡及行為分擔，亦均為共
    同正犯。被告甲○○、丁○○與共犯先後多次入侵電腦、破
    壞電磁紀錄犯行，時間緊接、犯罪構成要件相同，顯然基於
    概括犯意反覆為之，應依連續犯之規定各論以一罪，並依法
    加重其刑。被告甲○○、丁○○與所犯入侵電腦罪、破壞電
    磁紀錄罪及製作專供犯罪之電腦程式罪3 罪間，有方法與目
    的之牽連關係，應從一重之製作專供犯罪之電腦程式罪處斷
    。被告甲○○前於91年間因違反律師法案件，經本院以91年
    度屏簡字第98號判決判處有期徒刑3 月確定，於91年7 月29
    日易科罰金執行完畢等情，有臺灣高等法院被告前案紀錄表
    1 份附卷可稽，其於受有期徒刑之執行完畢，5 年以內再犯
    本件有期徒刑以上之罪，為累犯，應依修正前刑法第47條之
    規定加重其刑。爰審酌被告甲○○、丁○○盜得之帳號、密
    碼高達527 組，及渠等犯罪動機、目的、手段，犯罪後復空
    言狡飾，態度不佳等一切情狀，分別量處如主文所示之刑，
    又本件被告甲○○、丁○○與之犯罪時間在96年4 月24日以
    前，且合於減刑條件，應予以減刑，以資懲儆。扣案之電腦
    設備（含主機、螢幕、鍵盤及滑鼠）1 套及帳號文件6 張，
    均係共犯被告乙○○所有，供其與被告甲○○、丁○○犯本
    件犯行所用之物，應依刑法第38條第1 項第2 款之規定沒收
    之。
據上論斷，應依刑事訴訟法第299 條第1 項前段，刑法第358 條
、第359 條、第362 條、第38條第1 項第2 款、第2 條第1 項前
段、修正前刑法第28條、第47條、第55條、第56條，中華民國96
年罪犯減刑條例第2 條第1 項第3 款、第7 條，判決如主文。
本案經檢察官李侑姿到庭執行職務。
中    華    民    國    98    年    2     月    25    日
                  刑事第五庭    審判長法  官
                                      法  官
                                      法  官
以上正本證明與原本無異。
如不服本判決應於收受判決後10日內向本院提出上訴書狀，並應
敘述具體理由；其未敘述上訴理由者，應於上訴期間屆滿後20日
內向本院補提理由書（均須按他造當事人之人數附繕本）「切勿
逕送上級法院」。
中    華    民    國    98    年    2     月    25    日
                                書記官  陳蓉柔
附錄本判決論罪科刑法條全文：
刑法第358條
無故輸入他人帳號密碼、破解使用電腦之保護措施或利用電腦系
統之漏洞，而入侵他人之電腦或其相關設備者，處3 年以下有期
徒刑、拘役或科或併科10萬元以下罰金。
刑法第359條
無故取得、刪除或變更他人電腦或其相關設備之電磁紀錄，致生
損害於公眾或他人者，處5 年以下有期徒刑、拘役或科或併科20
萬元以下罰金。
刑法第362 條
製作專供犯本章之罪之電腦程式，而供自己或他人犯本章之罪，
致生損害於公眾或他人者，處5 年以下有期徒刑、拘役或科或併
科20萬元以下罰金。
附表一：
┌──┬────┬───┬───────────┬───┐
│編號│使用帳號│使用人│使用地點              │被害人│
├──┼────┼───┼───────────┼───┤
│ 一 │aving000│丙○○│1.花蓮縣吉安鄉○里○街│曾珮茹│
│    │        │羅彩鳳│  108 號              │吳室鋒│
│    │        │邱春月│2.同上鄉○○路○段89號│吳玉美│
│    │        │邱麗娟│  1 樓                │游博凱│
│    │        │曾志宏│3.花蓮市○○○街34號  │許詩涵│
│    │        │楊瑾玲│4.花蓮市○○○街2號   │吳真儀│
├──┼────┼───┼───────────┼───┤
│ 二 │chidy75 │丙○○│花蓮縣吉安鄉○里○街10│游博凱│
│    │        │      │8號、花蓮市○○路68號 │      │
│    │        │      │（向日葵電腦網路資訊社│      │
│    │        │      │）、駭客網咖連鎖店等處│      │
├──┼────┼───┼───────────┼───┤
│ 三 │babyilov│曾志宏│1.花蓮市○○路2號（駭 │曾珮茹│
│    │e1121   │楊瑾玲│  客網咖富安店）      │吳玉美│
│    │        │      │2.花蓮市○○路234號1樓│      │
│    │        │      │  （駭客網咖美崙店）  │      │
├──┼────┼───┼───────────┼───┤
│ 四 │ellen540│羅彩鳳│1.花蓮縣吉安鄉○○路二│許詩涵│
│    │8       │      │  段67號（駭客網咖連鎖│吳真儀│
│    │        │      │  店中華店）          │廖真文│
│    │        │      │2.花蓮市○○○路39號（│      │
│    │        │      │  國聯網路資訊社）    │      │
│    │        │      │3.花蓮市○○路2號（駭 │      │
│    │        │      │  客網咖富安店）      │      │
│    │        │      │4.花蓮市○○街439號（ │      │
│    │        │      │  駭客網咖福建店）    │      │
├──┼────┼───┼───────────┼───┤
│ 五 │skyser01│韓健國│臺南市○○街56巷77弄15│吳玉美│
│    │21、dodo│      │號等處                │      │
│    │ma2001  │      │                      │      │
├──┼────┼───┼───────────┼───┤
│ 六 │y192485 │邱春月│花蓮市○○○街34號等處│吳玉美│
└──┴────┴───┴───────────┴───┘


司法院資訊處製作；財團法人民間司法改革基金會備份。
